# 请教国资管理方面的 3 个问题

提问人：qd6zf 时间：2014-04-05 21:52:06
问题 1 ：《国务院关于组建中国铁路总公司有关问题的批复》（国函〔 2013 〕 47 号）六、中国铁路总公司为国家授权投资机构和国家控股公司。 根据该批复文件，可以认定中国铁路总公司就是国资委下面的国有资本运营公司，而不是一般的企业吗？即三级管理模式和两级管理模式的问题。
问题 2 ：国有资产分割管理的问题。比如国有的林业资源及相关的二、三产业资产由林业局管理，既不归财政部，也不归国资委。像这种情况，林业局和财政部在财务关系上是平行的吗？即林业局不需向财政部上交收入，林业局下面的企业，员工待遇、福利等也不由财政部门负担。 对国资委和财政部之间的财务关系也有类似困惑，总觉得财政部会统一管理国家的财政收支。
问题 3 ：已改制为有限责任公司的国有企业，一般在企业会计基础及纳税方面，会存在一些不规范的地方吗，主要是顾虑在上市报告期选择时，会否像某些民企那样因这一块出现问题而构成上市障碍。
希望得到版主及坛上网友的指点，先谢谢了。

回答人：chenyiwei
1 、中国铁路总公司是经国务院批准，依据《中华人民共和国全民所有制工业企业法》设立，由中央管理的国有独资企业，由财政部代表国务院履行出资人职责，交通运输部、国家铁路局依法对公司进行行业监管。因此中国铁路总公司与国务院国资委没有隶属关系，其国有资本监管职责由财政部承担。 2 、财政部是“大财政”概念，而国资委仅就其被授权履行出资人职责的国有企业实行管理，但国资委对其监管范围内的国有企业的管理事项不仅仅包括国有资本，还包括人事任免等多方面的权力。 3 、不能一概而论，国有企业也可能存在历史包袱、与政府之间的关系等影响其规范运作的问题。